【裁判字號】    97,交聲,429
【裁判日期】    971231
【裁判案由】    聲明異議
【裁判全文】
臺灣臺南地方法院交通事件裁定     97年度交聲字第429號
移送機關    交通部公路總局嘉義區監理所臺南監理站
異議人即
受處分人    池文游即展聖裝潢工程行
上列受處分人因違反道路交通管理處罰條例案件，對於交通部公
路總局嘉義區監理所臺南監理站民國97年4月7日所為之裁決處分
（處分案號：嘉監南字第裁74-ZEP007972號），聲明異議，本院
裁定如下：
    主  文
原處分撤銷。
池文游即展聖裝潢工程行汽車駕駛人，汽車行駛於高速公路，不
遵使用限制、禁止、行車管制及管理事項之管制規則而有於駛進
收費站繳費時，未依標誌、標線、號誌指示過站繳費之違規行為
，處罰鍰新台幣壹仟貳佰元。
    理  由
一、原處分意旨略以：異議人即受處分人池文游即展聖裝潢工程
    行（下稱異議人）於民國（下同）95年3月14日上午10時45
    分許，駕駛車牌號碼3S-1987號自用一般小客車，行經高速
    公路岡山收費站南下第7車道，因汽車行駛於應繳費之公路
    不依規定繳費（未申裝e通機行駛電子收費車道），遭台灣
    區○道○○○路局國道公路警察隊第五警察隊製單舉發，嗣
    經交通部公路總局嘉義區監理所臺南監理站（下稱移送機關
    ）查證結果，復認異議人之前述違規事實明確，乃依道路交
    通管理處罰條例第27條第1項第1款之規定，裁處異議人罰鍰
    新臺幣（下同）6,000元。
二、本件聲明異議意旨略以：異議人不可能於駕車行經國道收費
    站，未依規定繳費，強行通過之行為；且國道上隨時有警察
    維護秩序，若有強行通過之行為，必遭警察攔阻；況收費站
    皆設置有攝影機，若有違規事實，應有照片為證，但異議人
    並未收到違規證明，為此，聲明異議等語。
三、按道路交通管理處罰條例第92條第3項規定授權訂定之違反
    道路交通管理事件統一裁罰基準規定，行駛高速公路，於駛
    進收費站繳費時，未依標誌、標線、號誌指示過站繳費之違
    規行為，係違反道路交通管理處罰條例第33條第3項之規定
    。因此，本案違規行為應依道路交通管理處罰條例第33條第
    3項規定予以裁處，始為適當，移送機關誤依同條例第27條
    第1項予以裁處，顯有誤用法規之處。又按除前二項外，其
    他違反管制規定之行為，處駕駛人新臺幣六百元以上一千二
    百元以下罰鍰，道路交通管理處罰條例第33條第3項定有明
    文。
四、經查：
  (一)異議人遭警舉發，於95年3月14日上午10時45分許，駕駛車
    牌號碼3S-1987號自用一般小客車行經高速公路岡山收費站
    南下第7車道，因汽車行駛於應繳費之公路不依規定繳費（
    未申裝e通機行駛電子收費車道），有內政部警政署國道公
    路警察局公警局交字第ZEP007972號舉發違反道路交通管理
    事件通知單1份附卷可稽。
  (二)異議人否認曾於上開時、地有前揭駕車未依規定繳費行為，
    辯稱若有該違規行為必遭員警攔阻云云。然異議人於上揭時
    、地，行經前揭路段時，有未申裝e通機行駛電子收費車道
    之行為，業據遠通電收股份有限公司97年5月23日總發字第
    09700480號函檢送照片1張為證，且異議人並未提出其非上
    揭車輛於上開時、地之駕駛人，及上開車輛於上開時、地已
    申裝e通機等資料供本院參酌，又電子收費車道，並非靠人
    工查核有無申裝e通機，係依據事後錄影拍攝畫面來知悉通
    過車輛有無申裝e通機，因此，若車輛未申裝e通機行駛電子
    收費車道時，並無立即遭警攔阻之可能，是異議人前開所辯
    ，實不足採，異議人之上述違規事實，應堪認定。
  (三)又本件舉發通知單及補繳通知單係送達至異議人營利事業所
    在地「臺南市○區○○路389巷3弄20號1樓」，有營利事業
    登記基本資料查詢、內政部警政署國道公路警察局第五警察
    隊之送達證書及遠通電收股份有限公司97年5月23日總發字
    第09700480號函各1份在卷可參，而由異議人聲明異議狀所
    記載之地址，仍為上址可知，本件舉發通知單及補繳通知單
    ，並無送達不合法之情，併此敘明。
五、綜上所述，異議人於上開時、地駕駛前揭車輛有未申裝e通
    機行駛電子收費車道之違規行為，足堪認定。而前開違規行
    為，係觸犯道路交通管理處罰條例第33條第3項之規定，移
    送機關誤依同條例第27條第1項之規定予以裁罰，於法未合
    ，已如前述，因此，自應由本院將原處分撤銷，改依同條例
    第33條第3項裁罰，而為主文第2項所示之諭知，以資適法。
六、據上論斷，應依道路交通管理處罰條例第87條第2項、道路
    交通案件處理辦法第20條前段，裁定如主文。
中    華    民    國    97    年    12    月    31    日
                      交通法庭  法  官  陳淑勤
以上正本證明與原本無異。
如不服本裁定應於送達後5日內向本院提出抗告狀。
                                書記官  謝國欽
中    華    民    國    97    年    12    月    31    日


司法院資訊處製作；財團法人民間司法改革基金會備份。
